【裁判字號】    90,易,492
【裁判日期】    900508
【裁判案由】    竊盜
【裁判全文】
臺灣桃園地方法院刑事判決                            九十年度易字第四九二號
    公  訴  人  臺灣桃園地方法院檢察署檢察官
    被      告  戊○○
右列被告因竊盜案件，經檢察官提起公訴（九十年度偵字第二四０九號），本院判決
如左：
    主      文
戊○○攜帶兇器竊盜，累犯，處有期徒刑壹年。
扣案萬能鑰匙壹支、機車鑰匙壹支均沒收。
    事      實
一、戊○○曾因竊盜案件，於民國八十八年九月二十九日經本院判處有期徒刑八月，
    甫於八十九年十月八日執行完畢。詎尚不知悔改，復意圖為自己不法之所有，於
    九十年一月二十四日上午十一時許在，桃園縣龍潭鄉○○路「南天宮」前，持其
    所有，器身為Ｔ字型，觸物端之材質為硬鐵，前端並經敲打為扁平狀，前緣且略
    呈圓孤形，可用以刺或劃傷人之身體，加害人之生命，客觀上具有危險性，可為
    兇器之萬能鑰匙（公訴人載為螺絲起子）一支，以之先撬毀機車電門鎖孔（毀損
    部分未據告訴及起訴）而後再持用其所有之機車鑰匙一支以啟動引擎，依此方式
    ，竊取停放該處屬甲○○所有，ＢＷＳ－四二七號，三陽牌，一九九九年份，一
    二四ＣＣ，仍值新台幣四萬元之重型機車一輛。得手後，供己代步之用。嗣同月
    三十日晚間九時五十分許，戊○○在桃園縣龍潭鄉○○村○○路二五八號為警查
    獲，當場並扣得其竊車用之萬能鑰匙及機車鑰匙各一支。
二、案經桃園縣警察局平鎮分局報請台灣桃園地方法院檢察署檢察官偵查起訴。
    理      由
一、訊據被告戊○○，坦承於前開時、地，以右述方式竊取ＢＷＳ－四二七號重型機
    車一輛，得手後供己騎用等情不諱，並有如事實欄所載之物扣案可稽。再者，Ｂ
    ＷＳ－四二七號重型機車係屬甲○○所有而於前揭時、地遭竊等節，亦據被害人
    甲○○於警訊述明，且有車輛竊盜、車牌失竊資料個別查詢報表－查詢車輛認可
    資料一份及贓物領據一紙在卷足憑，稽此，足徵被告之自白屬實，悉堪採信。次
    查，扣案之竊車工具即公訴人及卷內「扣押物品清單」均載稱之該支「螺絲起子
    」經本院當庭勘驗結果，器身為Ｔ字型，觸物端即Ｔ型之Ｉ部分之材質為硬鐵，
    前端經敲打為扁平狀，前緣且略呈圓孤形，此並經載明審判筆錄暨製有附圖存卷
    可循，是以依其形狀、結構，顯屬慣見之萬能鑰匙，公訴人指之為「螺絲起子」
    云云，尚有誤會，再者，該支萬能鑰匙之觸物端既為硬鐵打造，不僅材質堅硬，
    且前端並經敲打為扁平狀，前緣且略呈圓孤形，核此，要與一般刀器之尖、刃無
    異，因之，持之朝人刺、劃，當足以傷及人體，危及生命，客觀上對人之生命、
    身體安全顯然構成威脅，自屬兇器無疑。綜述，本件事證已明，被告犯行洵堪認
    定，應依法論科。
二、核被告所為，係犯刑法第三百二十一條第一項第三款之攜帶兇器竊盜罪。其曾有
    如事實欄所載之犯罪科刑執行情形，有台灣高等法院被告全國前案紀錄表一份在
    卷可證。其受有期徒刑執行完畢後，於五年內再犯有期徒刑以上之本罪，為累犯
    ，應依法加重其刑。爰審酌被告犯罪動機、目的、手段、持用兇器之種類、對人
    身安全所可造成危害之輕重、竊取財物之價值、甫因竊盜犯行受刑罰之執行完畢
    後不久，旋即復萌故態，再犯本件竊盜罪，足徵其惡性甚重，非嚴予懲處，無以
    矯其頑習劣性及其犯後態度等一切情狀，量處如主文所示之刑。
三、扣案萬能鑰匙及機車鑰匙各一支，係屬被告所有乙節，業據其於警訊承明（見偵
    卷第五頁），佐之該支萬能鑰匙及機車鑰匙係始終在被告持用之中此情，由是可
    見其於警訊之自白屬實，嗣被告於本院審理時翻稱係「撿到的」云云，顯違事實
    ，殊非可採。前述扣案物均為被告持以行竊所用之工具，為供犯罪所用之物，爰
    依刑法第三十八條第一項第二款規定，宣告沒收。
四、公訴意旨另以：被告戊○○意圖為自己不法之所有，於八十九年十二月上旬，在
    桃園縣龍潭鄉○○路二四八號前，竊取被害人丙○○所有，車牌號碼ＳＫ－０八
    八號輕機車一部，因認被告此部分亦涉犯竊盜罪嫌云云，惟為被告否認，辯稱其
    僅係借用該車，用後且即歸還，並無竊取據為己有之意思等語。經查，被害人丙○○於警訊稱：（機車）有歸還，現機車在我家裡等語（見偵卷第十三頁），另
    證人即查獲被告之警員丁○○於本院審理時則結證稱：我過去問自助餐店老板丙○○及乙○○（即潘女之夫），問被告是否常換機車，老板說是，且他們自己車
    （即ＳＫ－０八八號機車）也被被告偷過：：：在騎回來店內時，老板才發現：
    ：：（被告住乙○○、丙○○自助餐店樓上？）是，被告出入均要經過店內，我
    們抓到時，被告仍住在那邊：：：（潘、張說被告騎過他們車幾次？）三、四次
    ，但都有騎回來店內等語。查被告既租居在潘女所營自助餐店之樓上，是以若其
    有意竊取潘女之機車，於得逞後，自應將車藏放匿置他處，殊無猶將車騎回該自
    助餐店停放之可能，抑且，潘女等係待被告騎回時始知被告有騎用該車之情事，
    顯見被告係基於自主意思主動歸還該車，非因眼見東窗事發，畏刑始而返還，不
    寧唯是，被告先後騎用該機車多達三、四次，然次次均有歸還，從而據上各情，
    足徵被告係僅有借用該車之意，要無將之據為己有之心，狀極灼然，自是堪認其
    前持辯解屬實，殊值採信。按「竊盜」必也行為人具有將物據為己有之圖，始克
    成立。茲被告既僅有借用之意，並無將該車據為己有之圖，因之，其此部分所為
    顯與「竊盜」之要件有間，自未能以本罪之責相繩，惟公訴人既認此與前述經本
    院論罪部分，有連續犯裁判上一罪之關係，爰不另為無罪之諭知。
據上論斷，應依刑事訴訟法第二百九十九條第一項前段，刑法第三百二十一條第一項
第三款、第四十七條、第三十八條第一項第二款，判決如主文。
本案經檢察官陳志全到庭執行職務。
中      華      民      國    九十      年      五      月      八      日
      臺灣桃園地方法院刑事第三庭
                                  法       官      蔡      榮     澤
右正本證明與原本無異。
如不服本判決，應於判決送達後十日內向本院提出上訴狀( 應附繕本 )，上訴於
臺灣高等法院。
                                  書   記  官      劉      德     壽
中      華      民      國    九十      年      五      月      十      日
附本件論罪科刑依據之法條：
刑法第三百二十一條第一項
犯竊盜罪而有左列情形之一者，處六月以上五年以下有期徒刑：
一、於夜間侵入住宅或有人居住之建築物、船艦或隱匿其內而犯之者。
二、毀越門扇、牆垣或其他安全設備而犯之者。
三、攜帶兇器而犯之者。
四、結夥三人以上而犯之者。
五、乘火災、水災或其他災害之際而犯之者。
六、在車站或埠頭而犯之者。


司法院資訊處製作；財團法人民間司法改革基金會備份。
